臺灣宜蘭地方法院民事裁定　　　　　　 100年度監宣字第18號
聲　請　人　邱文桂
上列聲請人聲請監護宣告事件，本院裁定如下：
    主    文
宣告邱阿（男、民國○○年○月○○日生、身分證統一編號：Ｚ0000
00000號）為受監護宣告之人。
選定邱文桂（男、民國○○年○月○○日生、身分證統一編號：Ｚ0000
00000號）、邱萬宗（男、民國○○年○月○○日生、身分證統一編號
：Ｚ000000000號）為受監護宣告之人之監護人。
指定邱顯（男、民國○○年○月○○日生、身分證統一編號：Ｚ000000
000號）為會同開具財產清冊之人。
聲請費用新臺幣壹仟元由受監護宣告之人負擔。
    理  由
一、按「對於因精神障礙或其他心智缺陷，致不能為意思表示或
    受意思表示，或不能辨識其意思表示之效果者，法院得因本
    人、配偶、四親等內之親屬、最近一年有同居事實之其他親
    屬、檢察官、主管機關或社會福利機構之聲請，為監護之宣
    告」，民法第14條第1項定有明文。再「法院為監護之宣告
    時，應依職權就配偶、四親等內之親屬、最近一年有同居事
    實之其他親屬、主管機關、社會福利機構或其他適當之人選
    定一人或數人為監護人，並同時指定會同開具財產清冊之人
    」，民法第1111條第1項亦著有明文。
二、本件聲請人主張其母邱阿因罹患失智症，致不能為意思表
    示或受意思表示，或不能辨識其意思表示之效果，為此依法
    聲請對邱阿為監護之宣告等語。
三、本院審驗邱阿之心神狀況，並採用國立陽明大學附設醫院
    鑑定醫師李明儀之精神鑑定報告，認綜合資料研判，邱員應
    為「失智症」患者，評估邱員之精神狀態目前已經因其心智
    缺陷，「不能為意思表示或受意思表示，且不能辨識其意思
    表示之效果」，目前精神狀態，應已達監護宣告之程度，此
    有該院100年6月2日陽大附醫精字第1000004209號函所附精
    神鑑定報告書附卷可稽。爰依首開民法第14條第1項之規定
    ，宣告邱阿為受監護宣告之人。
四、又聲請人邱文桂及其胞弟邱萬宗為邱阿之子，兩人均能主
    動關心受監護宣告之人，並能安排其適當的生活照顧，且兩
    人均表達願意擔任監護人，亦願意負擔受監護宣告之人未來
    的養護責任；再邱顯為聲請人兄長，同意由邱文桂、邱萬宗
    擔任監護人，而由其擔任會同開具財產清冊之人。經社工員
    訪視後評估，聲請人邱文桂及其胞弟邱萬宗適合擔任監護人
    ，而邱顯適合擔任會同開具財產清冊之人，此有侯元芳社會
    工作師事務所100年5月17日100芳社所字第1000118號函所附
    之「成年人之監護權訪視評估報告」1件在卷可佐。爰依首
    開民法第1111條第1項之規定，選定聲請人邱文桂、邱萬宗
    擔任邱阿之監護人，並依前揭訪視評估報告之建議，指定
    邱顯擔任會同開具財產清冊之人，以維護受監護宣告人之權
    益。
五、依民事訴訟法第608條第1項，裁定如主文。
中    華    民    國   100    年    6     月    5     日
                  臺灣宜蘭地方法院家事法庭
                      法  官  周健忠
以上正本與原本無異。
本裁定監護宣告部分不得抗告；如不服本裁定關於選定監護人及
指定會同開具財產清冊之人等部分，應於裁定送達後10日內向本
院提出抗告狀（應附繕本）。
中    華    民    國   100    年    6     月    7     日
                      書記官  邱美龍